臺灣苗栗地方法院民事小額判決
110年度苗小字第645號
原      告  新光產物保險股份有限公司

法定代理人  吳昕紘  
訴訟代理人  黃家宏  

被      告  陳志慶  

上列當事人間請求侵權行為損害賠償事件，本院於民國110年9月
30日言詞辯論終結，判決如下：
    主  文
一、被告應給付原告新臺幣（下同）8,573 元，及自民國110 年
    7 月14 日起至清償日止，按年利率5 ％計算之利息。
二、原告其餘之訴駁回。　　
三、訴訟費用1,000元由被告負擔980元，餘由原告負擔。
四、本判決原告勝訴部分得假執行。
    理由要領
一、原告主張被告於民國109年7月3日14時許，駕駛電動自行車
    行經苗栗縣竹南鎮龍山路三段200巷5弄前，因未注意車前狀
    況，撞擊原告所承保車體損失險之訴外人溫素汶所有，由訴
    外人陳世尉駕駛之車號000-0000號車輛（下稱系爭車輛），
    致系爭車輛受有損害，經原告支付8,755元保險金（含工資6
    16元、塗裝7,669元、零件470元）後修復等情，業據其提出
    系爭車輛行車執照、駕駛人駕駛執照、車損相片、苗栗縣警
    察局道路交通事故初步分析研判表、道路交通事故現場圖、
    車險保單查詢列印、電子發票證明聯、估價單、代位求償同
    意書（車體險）等件為證，並經本院向苗栗縣政府警察局竹
    南分局調閱本件道路交通事故調查卷宗核閱屬實，有卷附道
    路交通事故現場圖、道路交通事故當事人登記聯單、A3類道
    路交通事故調查紀錄表、現場相片可憑。上開道路交通事故
    現場圖亦記載被告駕駛電動自行車由南往北直行，撞到由北
    往南直行停等紅綠燈之系爭車輛等情。而被告經合法通知，
    未於言詞辯論期日到場，亦未提出準備書狀爭執，依民事訴
    訟法第436條之23準用第436條第2項、第280 條第3 項前段
    準用同條第1 項規定，視同自認，是本院審酌上開證據，堪
    信原告主張被告未注意車前狀況致撞擊系爭車輛而受損乙節
    為真實。
二、按因故意或過失不法侵害他人之權利者，負損害賠償責任；
    汽車、機車或其他非依軌道行駛之動力車輛，在使用中加損
    害於他人者，駕駛人應賠償因此所生之損害，民法第184 條
    第1 項前段、第191 條之2 分別定有明文。按汽車行駛時，
    駕駛人應注意車前狀況，並隨時採取必要之安全措施，道路
    交通安全規則第94條第3項定有明文。次按負損害賠償責任
    者，除法律另有規定或契約另有訂定外，應回復他方損害發
    生前之原狀；該項情形，債權人得請求支付回復原狀所必要
    之費用，以代回復原狀，民法第213 條第1 項、第3 項定有
    明文。債權人所得請求回復原狀之必要費用，倘以修復費用
    為估定其回復原狀費用之標準，修理時以新品換舊品時，應
    予折舊（最高法院108年度台上字第363號判決意旨參照）。
    經查，原告主張系爭車輛為108 年6 月出廠（卷17頁），出
    廠日期未載，爰折衷以15日計算，至本件車禍發生之109 年
    7月3日止，已使用約1 年1月，依上開說明，原告既以新零
    件替代舊零件，自應就零件費用計算並扣除折舊，始屬公平
    。依行政院所頒固定資產耐用年數表及固定資產折舊率之
    規定，系爭車輛之耐用年數為5 年，依定率遞減法每年折舊
    1000 分之369 ；另依營利事業所得稅查核準則第95條第6
    項規定「固定資產提列折舊採用定率遞減法者，以1 年為計
    算單位；其使用期間未滿1 年者，按實際使用之月數相當於
    全年之比例計算之；不滿1 月者，以月計」，據此計算，系
    爭車輛之零件費扣除折舊額後為288元【計算式：第1年折舊
    值：470×0.369=173，第1年折舊後價值 470-173=297。第2
    年折舊值：297×0.369×(1/12)=9，第2年折舊後價值 297-9=
    288】，加計工資616元、塗裝7,669元，合計8,573元【計算
    式：616＋7,669＋288＝8,573】。是系爭車輛必要之修復費用
    為8,573元。從而，原告本於侵權行為及保險代位之法律關
    係請求被告給付8,573 元，及自起訴狀繕本送達翌日即110 
    年7 月14 日起至清償日止，按年利率5 ％計算之法定遲延利
    息，為有理由，應予准許，逾此範圍之請求則無理由，應予
    駁回。
中　　華　　民　　國　　110 　年　　9 　　月　　30　　日
               苗栗簡易庭法　官　曾明玉
以上正本係照原本作成。
如不服本判決，應於判決送達後20日內，以判決違背法令為理由
，向本院提出上訴狀並表明上訴理由，及須按他造當事人之人數
附繕本。如委任律師提起上訴者，應一併繳納上訴審裁判費。
上訴理由應表明：
  一、原判決所違背之法令及其具體內容，
  二、依訴訟資料可認為原判決有違背法令之具體事實。
如未表明上訴理由者，應於上訴後20日內向本院提出上訴理由。
當事人如對本件訴訟內容有所疑義，得聲請閱卷。
                        書記官　林美黛
中　　華　　民　　國　　110 　年　　9 　　月　　30　　日